【裁判字號】    91,訴,1330
【裁判日期】    920325
【裁判案由】    違反妨害兵役治罪條例
【裁判全文】
臺灣臺南地方法院刑事判決                        九十一年度訴字第一三三號
    公  訴  人  臺灣台南地方法院檢察署檢察官
    被      告  甲○○
右列被告因妨害兵役案件，經檢察官提起公訴（九十一年度營偵字第一四八三號），
本院判決如左：
    主  文
甲○○意圖避免臨時召集，應受召集，無故逾入營期限二日，累犯，處有期徒刑參月
，如易科罰金，以參佰元折算壹日。
    事  實
一、甲○○係後備軍人，前於民國八十七年間，曾犯妨害自由罪，經本院判處有期徒
    刑一年確定，於八十八年七月十一日執行完畢，仍不知悔改，明知其為台南縣後
    備司令部九十一年度回役臨時召集「五一六之二號」之應召員，且已收到臨時召
    集令，應於民國九十一年八月十九日至高雄縣大樹鄉領口營區報到，詎於前揭時
    間，竟意圖避免臨時召集未至指定地點報到，無故不參加上開臨時召集。
二、案經台南縣後備司令部移送台灣台南地方法院檢察署檢察官偵查起訴。
    理  由
一、訊據被告對右揭事實坦承不諱，但另辯稱：因為記錯召集日期，方未報到云云。
    查被告為後備軍人，其既已收受前述臨時召集令，理應提高警覺，注意應受召集
    之時間，其稱記錯報到時間云云，顯非正當理由。此外，並有台南縣警察局白河
    分局九十一年十月三日白警四動字第○九一○○一八○五八號函、被告收受臨時
    召集令之受領回執、台南縣團管區司令部列管後備軍人行方不明遷出未報移送法
    辦年籍表（內附鄰長、召集通報人及戶政事務所戶籍員之簽名證明）在卷可憑，
    核與證人方尤桂美（被告之母）於警訊時之指陳相符，事證已甚明確，其犯行應
    堪認定。
二、核被告所為係犯妨害兵役治罪條例第五條第五款之罪。其前於民國八十七年間，
    曾犯妨害自由罪，經本院判處有期徒刑一年確定，於八十八年七月十一日執行完
    畢，有被告全國前案紀錄表在卷可證，其於有期徒刑執行完畢後五年內，再犯本
    件有期徒刑以上之罪，為累犯，應依法加重其刑。爰審酌被告因一時疏忽方觸犯
    本件犯行，惡性尚非重大等一切情狀，處如主文所示之刑，併諭知易科罰金之折
    算標準，以資懲儆。
據上論斷，應依刑事訴訟法第二百九十九條第一項前段，妨害兵役治罪條例第五條第
五款，刑法第十一條前段、第四十一條第一項前段、第四十七條，罰金罰鍰提高標準
條例第二條，判決如主文。
本案經檢察官陳慧玲到庭執行職務。
                              臺灣臺南地方法院刑事第六庭
                                      法  官  石家禎
中      華      民      國      九十二      年      三    月  二十五    日
右正本證明與原本無異。
如不服本判決應於送達後十日內向本院提出上訴狀。
                                      書記官  凌昇裕
中      華      民      國      九十二      年      三    月  二十五    日
附錄本案論罪科刑法條全文：
妨害兵役治罪條例第五條
意圖避免動員召集或臨時召集，而有下列行為之一者，處五年以下有期徒刑：
一  捏造免役、除役、轉役、緩召、逐次召集或儘後召集原因者。
二  毀傷身體者。
三  緩召、逐次召集或儘後召集原因消滅後，無故逾三十日未自動申報者。
四  拒絕接受召集令者。
五  應受召集，無故逾入營期限二日者。
六  使人頂替本人應召者。


司法院資訊處製作；財團法人民間司法改革基金會備份。
